# 联营公司超额分红后，投资收益的会计处理。

提问人：KKK_K 时间：2022-04-27 11:56:25
求教各位老师：
根据准则，从联营公司处分的的股利超过已确认损益调整时，视同投资成本的收回，冲减长投账面价值。
1 、冲减长投账面价值，是否意味着一定要冲减“投资成本”这个二级科目？
2 、此后新增确认的投资收益，是否需要先增加投资成本，直至其恢复初始确认金额？还是均确认为损益调整该二级科目呢？
谢谢各位老师~

回答人：chenyiwei
1 、累计分得的股利超过累计的损益调整金额时，意味着超出部分是投资成本的收回，应贷记“投资成本”明细科目。
2 、此后新增的投资收益，可直接计入“损益调整”明细科目，不需要恢复已被冲减的投资成本。